【裁判字號】    98,裁,331
【裁判日期】    980212
【裁判案由】    註銷欠稅
【裁判全文】
最  高  行  政  法  院  裁  定
                                       98年度裁字第331號
上  訴  人  伯實國際企業有限公司
代  表  人  甲○○
訴訟代理人  黃忠  律師
被 上訴 人  財政部高雄市國稅局
代  表  人  乙○○
上列當事人間註銷欠稅事件，上訴人對於中華民國97年10月27日
高雄高等行政法院97年度訴字第673號判決，提起上訴，本院裁
定如下：
    主  文
上訴駁回。
上訴審訴訟費用由上訴人負擔。
    理  由
一、按對於高等行政法院判決之上訴，非以其違背法令為理由，
    不得為之，行政訴訟法第242條定有明文。依同法第243條第
    1項規定，判決不適用法規或適用不當者，為違背法令；而
    判決有同條第2項所列各款情形之一者，為當然違背法令。
    是當事人對於高等行政法院判決上訴，如依行政訴訟法第24
    3條第1項規定，以高等行政法院判決有不適用法規或適用不
    當為理由時，其上訴狀或理由書應有具體之指摘，並揭示該
    法規之條項或其內容；若係成文法以外之法則，應揭示該法
    則之旨趣；倘為司法院解釋或本院之判例，則應揭示該判解
    之字號或其內容。如以行政訴訟法第243條第2項所列各款情
    形為理由時，其上訴狀或理由書，應揭示合於該條項各款之
    事實。上訴狀或理由書如未依此項方法表明，或其所表明者
    與上開法條規定不合時，即難認為已對高等行政法院判決之
    違背法令有具體之指摘，其上訴自難認為合法。
二、本件上訴人對於高等行政法院判決上訴，主張：(一)上訴人已
    依法清算完結，有臺灣桃園地方法院97年3月7日桃院永民忠
    97年度司字第8號函准清算完結備查文可證，依最高法院81
    年度民刑事庭會議記錄決議以及財政部79年10月27日台財稅
    第79032138號函釋規定，均應視為上訴人之法人人格已消滅
    ，其所滯欠之營利事業所得稅及營業稅依法當然應予註銷，
    原判決不適用法令，其判決當然違背法令。(二)次按公司之清
    算，依公司法之相關規定，係授權由所在地之普通法院審核
    ，被上訴人所屬三民稽徵所並非公司法授權之主管機關，其
    對於上訴人清算之事務，依法應無審究合法或是非法之權限
    ，更不得越權推翻桃園地院核准清算完結之合法性。(三)蓋公
    司經解散清算終結報請法院備查後，如認其清算程序於法不
    合，應由稽徵機關洽請法院依現行非訟事件法第40條第1項
    規定撤銷對該公司清算完結准予備查之裁定，令其重為清算
    。本件被上訴人既不依法洽請法院撤銷本件清算完結准予備
    查，自不得任意指摘清算不合法，擅加課徵上訴人之稅捐等
    語。惟核其上訴理由，無非係就原審已為之法律論斷（即「
    公司是否清算完結，應實質認定，視其事務是否已全部終結
    以為判準」），重複在原審程序已提出之爭執，並泛言原判
    決對其原審主張未予論斷，或論斷矛盾、錯誤，而未具體表
    明原判決究竟有何不適用法規、適用法規不當、或行政訴訟
    法第243條第2項所列各款之具體情形，自難認對該判決之如
    何違背法令已有具體之指摘。依首開規定及說明，應認其上
    訴為不合法。
三、據上論結，本件上訴為不合法。依行政訴訟法第249條第1項
    前段、第104條、民事訴訟法第95條、第78條，裁定如主文
    。
中    華    民    國    98    年    2     月    12    日
                    最高行政法院第一庭
                        審判長法官  帥  嘉  寶
                              法官  吳  東  都
                              法官  曹  瑞  卿
                              法官  黃  秋  鴻
                              法官  胡  方  新
以  上  正  本  證  明  與  原  本  無  異
中    華    民    國    98    年    2     月    16    日
                              書記官  莊  俊  亨


司法院資訊處製作；財團法人民間司法改革基金會備份。
